臺灣高等法院刑事裁定　　　　　　　　 100年度聲字第3394號
聲　請　人
即　被　告　陳俊博
上列聲請人因違反槍砲彈藥刀械管制條例案件（本院100年度上
訴字第2806號），聲請具保停止羈押，本院裁定如下：
    主  文
聲請駁回。
    理  由
一、本件被告陳俊博因違反槍砲彈藥刀械管制條例案件，前經本
    院法官訊問後，認其違反槍砲彈藥刀械管制條例第7條第4項
    之未經許可持有手槍等罪名，犯罪嫌疑重大，所犯為最輕本
    刑5年以上有期徒刑之罪，且被告經通緝到案，有逃亡事實
    ，非予羈押顯難進行審判程序，於民國100年9月26日執行羈
    押在案。
二、聲請意旨略以：聲請人即被告陳俊博已坦承犯罪事實，縱其
    行為於法不容，但其情可憫，經原審判處有期徒刑5年6月，
    聲請人自羈押以來極力配合訴訟程序，然聲請人長年罹患腸
    沾粘疾病，羈押前有良好醫護措施治療，羈押後礙於層層節
    制戒護，恐難獲得一般醫療，雖於監所內斷續接受治療，但
    病情已非監所內醫療所能控制，實有保外就醫之必要；另聲
    請人之父親陳木根已高齡96歲，中風纏綿病榻亦須人照料；
    綜上，爰請求准予具保停止羈押云云。
三、按「被告經法官訊問後，認為犯罪嫌疑重大，而有左列情形
    之一，非予羈押，顯難進行追訴、審判或執行者，得羈押之
    ︰(一)逃亡或有事實足認為有逃亡之虞者。(二)有事實足認為有
    湮滅、偽造、變造證據或勾串共犯或證人之虞者。(三)所犯為
    死刑、無期徒刑或最輕本刑為5年以上有期徒刑之罪者。」
    ，刑事訴訟法第101條第1項定有明文。所謂羈押，乃拘禁被
    告之強制處分，其目的係在於保全證據、確保刑事訴訟程序
    之進行及刑罰權之執行。是被告經法官訊問後，究竟有無刑
    事訴訟法第101條第1項各款之情形，均屬事實問題，法院應
    按訴訟之程度，卷證資料及其他一切情事斟酌之。再刑事訴
    訟法第101條第1項第3款規定之羈押，係因被告所犯為死刑
    、無期徒刑或最輕本刑為5年以上有期徒刑之罪者，其可預
    期判決之刑度既重，該被告為規避刑罰之執行而妨礙追訴、
    審判程序進行之可能性增加，國家刑罰權有難以實現之危險
    ，該規定旨在確保訴訟程序順利進行，使國家刑罰權得以實
    現，以維持重大之社會秩序及增進重大之公共利益，其目的
    洵屬正當。又基於憲法保障人民身體自由之意旨，被告犯上
    開條款之罪嫌疑重大者，仍應有相當理由認為其有逃亡、湮
    滅、偽造、變造證據或勾串共犯或證人等之虞，法院斟酌命
    該被告具保、責付或限制住居等侵害較小之手段，均不足以
    確保追訴、審判或執行程序之順利進行，始符合該條款規定
    ，非予羈押，顯難進行追訴、審判或執行之要件，此際羈押
    乃為維持刑事司法權有效行使之最後必要手段，於此範圍內
    ，尚未逾越憲法第23條規定之比例原則，符合司法院釋字第
    392號、第653號、第654號解釋意旨，與憲法第8條保障人民
    身體自由及第16條保障人民訴訟權之意旨，尚無違背。（見
    司法院大法官會議釋字第665號解釋意旨）
四、查本件被告陳俊博係犯槍砲彈藥刀械管制條例第7條第4項之
    未經許可持有手槍罪及同條例第12條第4項之未經許可持有
    子彈罪，經原審審理結果，認被告陳俊博犯未經許可持有手
    槍罪，於偵審中自白犯行，乃判處有期徒刑5年6月，被告不
    服上訴本院，本院尚在審理中，可見被告犯罪嫌疑及犯行危
    害社會情節重大，另審酌被告所犯為最輕本刑5年以上有期
    徒刑之重罪，被告前經臺灣板橋地方法院發布通緝近2年始
    緝獲到案，其有逃亡之事實至明，符合刑事訴訟法第101條
    第1項第1、3款之羈押要件，非予羈押顯難進行審判或刑罰
    之執行；再審酌被告之犯罪態樣，係非法持有制式半自動手
    槍2枝及數量不少之子彈，嚴重威脅社會安寧秩序，而本案
    雖已完成第一審審判程序，惟被告已提起上訴，仍有上訴審
    之審判程序亟待進行，權衡國家刑事司法權之有效行使、社
    會秩序及公共利益、被告人身自由之私益及防禦權受部分限
    制之程度，認對被告維持羈押處分，尚屬適當、必要，合乎
    比例原則，無法以具保替代羈押，仍有羈押之必要，亦無違
    反前開大法官會議解釋意旨。至被告指稱其罹患腸沾粘疾病
    ，羈押於看守所內無法醫治云云，然經原審函詢法務部矯正
    署臺北看守所，該看守所覆稱被告目前定期在所內接受門診
    治療，最近一次就診時自述對藥物並無過敏不適，現服用家
    屬寄送之保順診所藥物，其牙痛已接受牙科專科醫師治療，
    雖有牙齒脫落影響咀嚼，但仍可正常飲食，目前尚稱穩定，
    如有身體不適，當再安排醫師診療，有該所100年8月22日北
    所衛字第1000008346號函文暨就診病歷影本1份附卷可稽，
    則被告之疾病尚非不得在看守所內為檢查及診治，據此尤難
    認被告有何保外就醫之必要，況現今執行羈押之處所均配有
    醫師專業人員或延聘專業特約醫師，足供受拘禁人於羈押期
    間接受相當程度的醫療追蹤，並可獲得適當治療，倘有必要
    ，受拘禁人並得聲請戒護至特約醫院就醫，則被告所述患有
    宿疾之情，依上開說明，其尚能依循看守所相關安全戒護之
    規定就醫治療，復無其他證據可認被告上開宿疾有立即之生
    命危險，非保外就醫無法治癒之原因，尚不符合刑事訴訟法
    第114條所規定不得駁回其聲請之情形，是此部分聲請意旨
    ，並無理由；另被告所稱其高齡老父中風纏綿病榻，須人照
    料云云，所述情景固值憐憫，惟此與被告有無停止羈押之事
    由、與有無羈押之必要性的法律判斷無涉，無從據為准許具
    保停止羈押之正當事由。綜上所述，本件被告所述停止羈押
    之事由，不符法定具保停止羈押之要件，復審酌被告所涉犯
    罪之各項情節，其羈押原因尚未消滅，其聲請具保停止羈押
    ，自難准許，應予駁回。
中    華    民    國   100    年    11    月    15    日
                  刑事第十一庭  審判長法  官  許宗和
                                      法  官  趙功恆
                                      法  官  潘進柳
以上正本證明與原本無異。
如不服本裁定，應於收受送達後五日內向本院提出抗告狀。
                                      書記官  任正人
中    華    民    國   100    年    11    月    17    日